臺灣士林地方法院民事裁定
111年度消債清字第5號
債  務  人  林宏益  
代  理  人  陳思伃律師(法扶律師)
上列債務人聲請清算事件，本院裁定如下：
    主  文
債務人甲○○自中華民國一百一十一年六月三十日十七時起開始清
算程序。
命司法事務官進行本件清算程序。
    理  由
一、按債務人不能清償債務或有不能清償之虞者，於法院裁定開
    始更生程序或許可和解或宣告破產前，得依消債條例所定清
    算程序，向法院聲請清算，此觀消費者債務清理條例（下稱
    消債條例）第3條、第80條規定自明。又法院開始清算程序
    之裁定，應載明其年、月、日、時，並即時發生效力；法院
    裁定開始更生或清算程序後，得命司法事務官進行更生或清
    算程序；必要時得選任律師、會計師或其他適當之自然人或
    法人一人為監督人或管理人，消債條例第83條第1項、第16
    條第1項亦各有明文。
二、聲請意旨略以：伊有不能清償債務情事，前已向法院聲請與
    最大債權金融機構調解，惟調解不成立。又伊未經法院裁定
    開始更生程序或許可和解或宣告破產，爰依法聲請清算等語
    。
三、經查，債務人所主張之上開事實，有財團法人金融聯合徵信
    中心當事人綜合信用報告之前置協商專用債權人清冊【見臺
    灣新北地方法院110年度司消債調字第628號卷（下稱新北消
    債調卷）第6至13頁】、勞工保險被保險人投保資料表（見
    新北消債調卷第23頁）、房屋租賃契約書（見新北消債調卷
    第24至26頁）、調解不成立通知書【見本院110年度司消債
    調字第308號卷（下稱消債調卷）第68頁】、中華民國人壽
    保險商業同業公會保險業通報作業資訊系統資料查詢結果表
    （見本院卷第73頁）、債務人全戶戶籍謄本（見本院卷第80
    頁）、集保戶往來參加人明細資料表（見本院卷第94頁）、
    保管帳戶客戶餘額表（見本院卷第95頁）、客戶存券異動明
    細表（見本院卷第96頁）、投資人於各專戶無資料明細表（
    見本院卷第97頁）、投資人於清算交割銀行未開戶明細表（
    見本院卷第98頁）、郵局及銀行存摺帳戶明細（見本院卷第
    99至150頁）、民國108、109年度綜合所得稅各類所得資料
    清單及全國財產稅總歸戶財產查詢清單（見本院卷第183至1
    87頁）可稽，堪信為真實。參酌債務人現年52歲（見本院卷
    第80頁），目前任職於上廣塑膠股份有限公司，每月薪資新
    臺幣（下同）3萬元（見本院卷第151頁），尚需與配偶共同
    扶養1未成年子女。而債務人名下固有富邦人壽保險股份有
    限公司保單解約金10萬2,191元（見本院卷第199頁），然依
    其債權人陳報債務人之債務總額已達2,518萬75元（計算式
    ：37萬1,827元＋64萬5,474元＋36萬4,589元＋27萬7,162元＋18
    萬9,956元＋36萬6,739元＋60萬9,356元＋2,031萬7,057元＋35
    萬2,239元＋45萬9,053元＋48萬7,354元＋38萬6,642元＋35萬2,
    627元＝2,518萬75元，見消債調卷第24、27、30、32、48、5
    0、51、58頁）觀之，足認債務人之財產、勞力、信用確不
    能清償全部債務。此外，復查無消債條例第6條第3項、第8
    條或第82條第2項所定駁回清算聲請之事由，是債務人聲請
    清算，應屬有據。爰依首揭規定，裁定開始本件清算程序，
    並命司法事務官進行本件清算程序。
四、爰裁定如主文。
中　　華　　民　　國　　111 　年　　 6　　月　　30　　日
                  民事第一庭  法  官  黃筠雅
以上正本係照原本作成。
本件裁定不得抗告。
中　　華　　民　　國　　111 　年　　7 　　月　　4 　　日
                              書記官  陳芝箖